【裁判字號】    98,抗,1236
【裁判日期】    981130
【裁判案由】    不服延長羈押
【裁判全文】
臺灣高等法院刑事裁定                  98年度抗字第1236號
抗  告  人
即  被  告  甲○○
上列抗告人因違反毒品危害防制條例案件，不服台灣桃園地方法
院中華民國98年11月5日延長羈押裁定（98年度訴字第827號），
提起抗告，本院裁定如下：
    主  文
抗告駁回。
    理  由
一、原裁定略以：被告甲○○因違反毒品危害防制條例案件，經
    本院訊問後，認被告甲○○犯毒品危害防制條例第4條第3項
    、懲治走私條例第2條第1項等罪，業據被告部分坦承在卷，
    且有電話通聯紀錄、被告出入境紀錄、關稅局搜索扣押筆錄
    、毒品鑑驗報告在卷足憑，並有第三級毒品愷他命扣案可稽
    ，犯罪嫌疑重大，且所犯為最輕本刑7 年以上有期徒刑之罪
    ，而有刑事訴訟法第101條第1項第3 款所定情形，非予羈押
    顯難進行追訴、審判，而有羈押之必要，於民國（下同）98
    年8 月10日起執行羈押。茲經本院訊問後，以被告甲○○前
    項羈押原因依然存在，仍有繼續羈押之必要，自98年11月10
    日延長羈押2月。
二、抗告意旨略以：抗告人因涉三級毒品運輸罪嫌，於98年8 月
    10日經桃園地方法院裁定羈押3月，應於98年11月9日羈押期
    滿，雖於98年11月5 日開庭時經口頭告知延長羈押，然迄今
    已逾期多日，尚未接獲延長羈押之押票，抗告人多次委請監
    獄長官代為詢問，然迄今均未補正延長羈押之裁定，依刑事
    訴訟法第108條第2項之規定，羈押逾期視同撤銷羈押，理應
    釋放，爰依法提起抗告云云。
三、惟查：按羈押被告之目的，在於確保訴訟程序之進行、確保
    證據之存在及真實、及確保刑罰之執行，而被告有無羈押之
    必要，法院自得就具體個案情節予以斟酌決定，如就客觀情
    事觀察，法院許可羈押之裁定，在目的與手段之間衡量並無
    明顯違反比例原則之情形，即無違法或不當可言。本件抗告
    人即被告甲○○已坦承部分犯行，且有電話通聯紀錄、被告
    出入境紀錄、關稅局搜索扣押筆錄、毒品鑑驗報告在卷足憑
    ，並有第三級毒品愷他命扣案可稽，堪認被告甲○○涉犯毒
    品危害防制條例第4條第3項運輸第三級毒品及懲治走私條例
    第2條第1項私運管制物品入境罪嫌，確屬犯罪嫌疑重大，且
    被告所涉前開罪嫌，為法定最輕本刑為死刑、無期徒刑或最
    輕本刑為5 年以上有期徒刑之罪，非予羈押，顯難進行審判
    與執行，原裁定鑑於上項法定羈押事由之存在，並不能因具
    保而消滅，為確保本件審理程序之進行，仍有繼續羈押之必
    要。至抗告意旨爭執其迄未收受延長羈押裁定乙節，然按依
    刑事訴訟法第108條第2項所示「前項裁定，除當庭宣示者外
    ，於期間未滿前以正本送達被告者，發生延長羈押之效力。
    」，是羈押之裁定如當庭宣示，於宣示時生效，僅依同法第
    40 6條，抗告期間自裁定送達後起算之。本件原審於98年11
    月5 日訊問被告後，即由合議庭當庭評議，並宣示「經合議
    庭評議後，認為當初羈押被告之原因及必要性依然存在，仍
    有繼續羈押之必要，被告應從98年11月10日起延長羈押2 月
    ，如不服本院延長羈押之裁定，可於收受本院裁定正本後 5
    日內依法提出抗告」等語，此亦為被告所是認，足見原審羈
    押庭於訊問被告後，已當庭裁定並宣示被告應延長羈押之意
    旨，並諭知其救濟期間應自裁定正本送達後5 日內為之，依
    前揭說明，前開延長羈押之裁定既經當庭宣示，自已生效，
    且前開羈押裁定嗣亦依法送達予被告，是抗告意旨遽以其並
    未收受延長羈押之裁定，主張延長羈押之裁定未經合法送達
    ，應視為撤銷羈押云云，指摘原裁定不當，尚有誤會。綜上
    ，原審法院經訊問後，仍認被告犯罪嫌疑重大，有羈押必要
    ，且法定羈押事由亦未消滅，以本案仍有羈押之必要，裁定
    延長羈押，依法並無不合，被告抗告意旨指摘原裁定不當，
    為無理由，應予駁回。
據上論結，應依刑事訴訟法第412條，裁定如主文。
中    華    民    國    98    年    11    月    30    日
                  刑事第十庭審判長法  官  楊炳禎
                                  法  官  黃斯偉
                                  法  官  李春地
以上正本證明與原本無異。
不得再抗告。
                                  書記官  蘇秋
中    華    民    國    98    年    12    月    1     日


司法院資訊處製作；財團法人民間司法改革基金會備份。
